

Henry Ramirez

Bachiller en Ingeniería Empresarial

INFORMACIÓN

Nombres: Henry Jesús

Apellidos: Ramirez Llacta

O DNI: 74128086

SKILLS

- Trabajo en equipo
- Innovador
- Autodidacta
- Responsable
- Puntual

HOBBIES

- Artes marciales mixtas
- Música

OTROS

- O Licencia de conducir Al
- O Disponibilidad para viajar

CONTACTO

- **©** 984076525
- O Av. Las colinas El tambo

MI PERFIL

Tengo experiencia en ventas, atención al usuario, organización, planificación y coordinación bajo presión.

Por otro lado, me encanta trabajar en equipo, ya que con el apoyo mutuo entre compañeros se logran grandes objetivos. También, soy una persona autodidacta, cuando ignoro un tema siempre investigo por cuenta propia para poder entender la situación y así poder aportar ideas innovadoras a los problemas organizacionales que estos presenten. Además, soy una persona adaptable de acuerdo a las circunstancias de cada situación, por lo cual siempre doy mi mayor esfuerzo en cada proyecto en el que me involucre.

Finalmente, como egresado de la carrera profesional de Ingeniería Empresarial, siento la necesidad de formar parte de una gran organización para aplicar todos mis conocimientos y que la misma permita desarrollarme profesionalmente.

EXPERIENCIA LABORAL

Asesor comercial

Desde Noviembre 2014 - Marzo 2015 | Claro Ofrecimiento de teléfonos públicos "Claro" para las PYME's Huancaínas.

Asistente administrativo

Desde Abril 2016 - Julio 2018 | AKENJOS S.A.C.

Encargado de planificar, organizar y coordinar los procesos de distribución del producto terminado, además de redactar informes para la toma de decisiones y manejo de redes sociales.

Call Center

Desde Agosto 2018 - Mayo 2019 | Universidad continental Brindar información y orientación a los clientes potenciales, para que puedan tener una experiencia positiva en el proceso de matricula

Atención al usuario

Desde Junio 2019 - Octubre 2019 | Universidad continental Trato directo con el cliente, para brindarle información y apoyo en los distintos requerimientos que estos demanden.

Asesor comercial

Desde Julio 2021 - Presente | Corporación SIC - Movistar Venta de paquetes Movistar Total en el que incluyen: Internet, cable, línea fija y móvil.

REFERENCIAS

Gerente general

Albis Raúl Carrión Espinal

Teléfono: 98082618

Oficina Telemarketing

Carmen Del Rosario Vivas Ricra

Teléfono: 943148750

FORMACIÓN ACADÉMICA

Microsoft Office Professional Office 365

Escuela de posgrado Universidad Continental

Diplomado, Marketing digital estratégico

Cámara de comercio de Lima

Bachiller en ingeniería empresarial

Universidad Continental

SOFTWARE

- MS WordMS PowerPointMS Excel
- MS Project
 MS Power BI
 Bizagi BPM
- ArchiMatePhotoShopWordPress

PROGRAMACIÓN

- HTML5 CSS3 JavaScript
- BoostrapTailwindSASS

IDIOMAS

Español (Nativo)
 Inglés (Intermedio)



https://henrymilac.github.io/cv/